臺灣臺北地方法院交通事件裁定　　　　99年度交聲字第1669號
原處分機關　台北市交通事件裁決所
異　議　人
即受處分人　陳柏廷（原名陳家弘）
上列受處分人因違反道路交通管理處罰條例案件，對於台北市交
通事件裁決所於民國99年8月18日所為之處分（北市裁罰字第裁
22-C00000000號），聲明異議，本院裁定如下：
    主  文
異議駁回。
    理  由
一、按汽車駕駛人，行經有燈光號誌管制之交岔路口闖紅燈者，
    處新台幣（下同）1,800元以上5,400元以下罰鍰，並記違規
    點數3點，道路交通管理處罰條例第53條第1項、第63條第1
    項第3款定有明文。
二、原處分意旨略以：異議人即受處分人陳柏庭於民國99年8月7
    日20時23分許，駕駛車牌號碼CJ-0585號自用小客車，行經
    台北縣深坑鄉（現改制為新北市深坑區○○○路○段55巷口
    時，因駕車行經有燈光號誌管制之交岔路口闖紅燈之違規，
    為警攔停舉發，爰依道路交通管理處罰條例第53條第1項、
    第63條第1項第3款規定，裁處受處分人罰鍰2,700元，並記
    違規點數3點。
三、異議意旨略以：受處分人行經上開路段紅綠燈時，停靠路旁
    的車輛突然左轉切了出來，受處分人遂緊急煞車，因此停在
    馬路中央，此時號誌轉為紅燈，受處分人為避免擋住車輛行
    進就將車子往前移動，這時員警騎著機車從巷子裡出來跟在
    受處分人後方按喇叭，受處分人即下車受檢，是受處分人並
    無闖紅燈之意圖，為此聲明異議。
四、經查，本件舉發員警許哲維當時騎乘機車從北深路55巷騎到
    北深路上，北深路55巷口之號誌燈為綠燈，北深路之號誌燈
    為紅燈，受處分人車輛違規開過去，受處分人前方並無任何
    車輛，且只有受處分人一台車開過去等情，業據證人即舉發
    員警許哲維證述明確（本院99年12月29日訊問筆錄），核與
    本院勘驗員警舉發過程之錄音光碟內容相符，亦有本院勘驗
    筆錄在卷可按，堪認證人許哲維之證詞足資採信。受處分人
    雖辯稱因為伊穿越馬路時，前方有車突然擋住，伊緊急煞車
    ，紅綠燈號誌因而轉為紅燈，為了避免擋住其他車輛，始向
    前移動等語，惟北深路55巷口係一窄巷，此據受處分人坦述
    在卷，且有GOOGLE街景地圖1紙在卷可參，則該巷係單行道
    ，且僅有一車道寬，足認穿越該路口費時甚短，不致於因該
    路口太寬而無法於綠燈時通過，再依據受處分人所辯前面有
    一輛車擋住伊駕駛之車輛，參照該處55巷口甚窄之情形，受
    處分人前方既有車輛擋住，其駕駛之車輛自尚未超越該巷口
    之中線，受處分人即便因前車阻擋以致不能於綠燈號誌時穿
    越路口，亦應退回停止線而不應於紅燈時強行穿越路口。綜
    上，受處分人前開所辯並無足採，其確有於紅燈時闖越北深
    路55巷口之事實。
五、綜上所述，受處分人違規事實明確，原處分機關依道路交通
    管理處罰條例第53條第1項、第63條第1項第3款，及違反道
    路交通管理事件統一裁罰基準及處理細則之規定，裁處異議
    人罰鍰2,700元，並記違規點數3點，核無不當。本件聲明異
    議為無理由，應予駁回。
據上論斷，應依道路交通案件處理辦法第19條，裁定如主文。
中    華    民    國   100    年    2     月    18    日
                  交通法庭法  官  林欣苑
上正本證明與原本無異。
如不服本裁定，應於裁定送達後5日內向本院提出抗告狀。
                          書記官  莊怡仙
中    華    民    國   100    年    2     月    19    日